### YOGI KUSUMANDANI

Jalan Teladan No. 69 Kampung Cerewed Bekasi Timur 17111

• 0813 8002 6328 • yogikusumandani3@gmail.com

## Pengalaman Kerja

# **Freelance Frontend Developer**

Bekasi

Frontend Feb 2020 - 2021

• Membuat landing page untuk Toko aki mobil mulai dari rancangan awal sampai tahap live website.

https://batterymarketbogor.com/

## Freelance Web Developer

Bekasi

*Wordpress* Feb 2020 – 2021

• Membuat website portofolio menggunakan elementor dan beberapa plugin tambahan.

https://saviraparamithasari.club/

 Membuat website portal informasi menggunakan elementor, plugin tambahan dan setting google analytic untuk tracking seo dan jumlah page yang sering di kunjungi untuk analisa konten selanjutnya. Website masih dalam pengembangan.

https://plaifo.com/

### PT Swamedia Informatika

Bandung

**Application Support** 

Feb 2019 – Feb 2020

- Bertanggung jawab dalam melakukan monitoring aplikasi untuk pembayaran toll PT Jasamarga Tollroad Operator memastikan data yang masuk ke server berhasil dan di teruskan ke server bank untuk mendapatkan hasil dari transaksi pembayaran toll menggunakan *E-Toll Card*
- Dalam melakukan monitoring ada beberapa aplikasi yang digunakan untuk bekerja diantaranya *Toad Oracle* untuk mengecek data yang masuk, melakukan *query* untuk memastikan data benar dan *maintenance* data bulanan untuk menghapus *scheduler* yang berjalan guna memastikan data berjalan baik
- Untuk server menggunakan *MT PuTTY* yang servernya menggunakan ubuntu server untuk monitoring applikasi yang berjalan dan support developer untuk update applikasi
- Selama 1 tahun saya dan 4 teman saya di tugaskan di PT Jasamarga Tollroad Operator untuk support tim di sana dan mentoring penggunaan aplikasi ke user

### Pendidikan

# Universitas Gunadarma Bekasi Jurusan Sistem Informasi Penilitian Ilmiah Membuat aplikasi mobile informasi jenis sepatu 3 Dimensi Menggunakan Augmented Reality Skripsi Skripsi Membuat website untuk menampilkan informasi tingkat Kelulusan mahasiswa dengan data mining menggunakan metode Algoritma apriori

# **SMA Purnama Majenang**

Cilacap

Jurusan IPS 2010 – 2013

# **Tentang Saya**

Saya Yogi Kusumandani, lulusan Sistem Informasi Universitas Gunadarma Bekasi tahun 2018. Memiliki pengalaman sebagai *Application Support* di PT Swamedia Informatika untuk di tempatkan di Client PT Jasamarga Tollroad Operator dengan achievement 25% efensiesi pekerjaan menggunakan Ubuntu Server, Database Oracle

25%, Redis 10%, maintenance Web 20% dan sekarang sedang belajar web dasar untuk membuat landing page dan web front end.

# **Sedang Mendalami**

- Web Developing: HTML, CSS, Javascript, Bootsrap, SEO, PHP dan Wordpress
- Content Creator: Canva, Content Writer

## Portofolio Saya

- Toko Aki: https://batterymarketbogor.com/
  - Deskripsi: Website untuk penjualan aki mobil dan motor
  - Tools: HTML, CSS, Javascript, Bootstrap dan Get Button.io
  - Detail: Saya mendesign dari awal web sampai ke hosting untuk live
- Website Portofolio: http://yogikusumandani.my.id/
  - Deskripsi: Website portofolio pribadi
  - Tools: HTML, CSS, Javascript
  - Detail: Menggunakan sedikit Javascript untuk dark mode yang di simpan di *local storage*
- Website Portofolio: <a href="https://saviraparamithasari.club/">https://saviraparamithasari.club/</a>
  - Deskripsi: Website portofolio pribadi
  - Tools: Wordpress, Elementor Free
- Website Blog: https://plaifo.com/
  - Deskripsi: Website Blog
  - Tools: Wordpress, Elementor Free